臺灣臺北地方法院刑事判決　　　　　　　94年度訴字第1382號
公　訴　人　臺灣臺北地方法院檢察署檢察官
被　　　告　甲○○
上列被告因違反毒品危害防制條例案件，經檢察官聲請簡易判決
處刑（九十四年度毒偵字第二二六０號），本院受理後（受理案
號為九十四年度簡字第一九四九號），認不宜以簡易判決處刑，
改依通常程序處理，而本院於通常程序之準備程序進行中訊問被
告，被告先就被訴事實為有罪之陳述，經告以簡式審判之旨，並
聽取當事人之意見後，經本院合議庭裁定行簡式審判程序後，判
決如下：
    主  文
甲○○施用第一級毒品，累犯，處有期徒刑拾月。
    事  實
一、甲○○前於(一)民國七十九年十月間，因違反肅清煙毒條例案
    件，經本院以七十九年訴字第一八七三號判決判處有期徒刑
    四年，嗣經本院以八十年聲減字第五七六號裁定減為有期徒
    刑二年八月，而於八十一年六月十五日縮短刑期假釋出監，
    再於(二)八十二年一月間，因違反肅清煙毒條例案件，經本院
    以八十一年度訴字第三一八六號判決判處有期徒刑三年六月
    ，因甲○○於上開(一)案件假釋期間更犯(二)案件，該假釋乃經
    撤銷，(一)、(二)案件合併執行，而於八十四年四月十五日假釋
    出監，復於(三)八十五年四月間，因再違反肅清煙毒條例案件
    ，經本院以八十五年訴字第四０七號判決判處有期徒刑三年
    八月，因其於前開假釋期間更犯(三)案件，乃經撤銷假釋，於
    八十八年一月十三日縮短刑期假釋出監，又於(四)八十九年二
    月間，因施用第一級毒品海洛因（下稱海洛因）而犯違反毒
    品危害防制條例案件，經本院以八十九年度毒聲字第四０八
    號裁定送觀察、勒戒後，因認有繼續施用毒品傾向，由本院
    以八十九年度毒聲字第一一一一號裁定令入戒治處所施以強
    制戒治（嗣經本院裁定停止戒治，所餘戒治期間付保護管束
    ，於九十年五月十日保護管束期滿），由臺灣臺北地方法院
    檢察署（下稱臺北地檢署）檢察官於九十年八月十四日以九
    十年度戒毒偵字第一六四號為不起訴處分確定在案，因其於
    前開假釋期間更犯(四)案件，乃經撤銷假釋，於九十二年四月
    十日縮短刑期執行完畢，復於(五)九十三年三月間，因施用海
    洛因而犯違反毒品危害防制條例案件，經本院以九十二年訴
    字第一九０七號判決判處有期徒刑八月確定，於九十四年一
    月十七日縮刑期滿執行完畢。
二、甲○○基於施用海洛因之犯意，於九十四年五月三日上午十
    時許，在其友人位於臺北市○○區○○街一二一號七樓之住
    處內，施用海洛因一次。嗣於九十四年五月四日下午五時五
    十分許，甲○○前往臺北市○○區○○街一二一號七樓，適
    為警持搜索票於上開處所執行搜索，乃接受調查，經警採集
    其尿液送驗發現呈嗎啡陽性反應，而知甲○○有上開施用海
    洛因之犯行。
三、案經臺北市政府警察局萬華分局移送臺北地檢署檢察官聲請
    簡易判決處刑，本院受理後，認不宜以簡易判決處刑，乃改
    依通常程序審理。
    理  由
一、證據之認定：
    上開事實二之部分，有被告甲○○於前述時地為警查獲，經
    警採集其尿液送臺灣檢驗科技股份有限公司以酵素免疫分析
    法初步檢驗及氣相層析質譜儀法確認檢驗，結果發現有嗎啡
    陽性反應之濫用藥物尿液檢驗報告一紙附卷足憑（毒偵字卷
    第五頁參照），且被告對上開事實二之部分於本院九十四年
    十一月二十九日審理時供承不諱（本院當日審判筆錄參照）
    ，是依前開濫用藥物尿液檢驗報告一紙之補強證據已足資擔
    保被告於本院審理中所為之上開任意性自白具有相當程度之
    真實性，而得確信被告前述自白之犯罪事實確屬真實，從而
    依刑事訴訟法第一百五十六條第一項及同條第二項規定，自
    得依被告前述自白及該補強證據認定被告確有為前述施用海
    洛因一次之犯行，本件事證明確，被告之犯行堪以認定。
二、論罪科刑之法律適用：
  (一)核被告甲○○所為，係犯毒品危害防制條例第十條第一項之
    施用第一級毒品罪。其施用海洛因前後持有海洛因之低度行
    為，應為施用海洛因之高度行為所吸收，不另論罪。
  (二)查被告有如事實一之部分所載之犯罪科刑執行情形，有臺灣
    高等法院被告全國前案紀錄表一份及被告所犯前開案件之判
    決書及裁定書等件在卷可稽，前受有期徒刑執行完畢，於五
    年以內再犯本件有期徒刑以上之罪，為累犯，應依刑法第四
    十七條之規定加重其刑。
  (三)爰審酌被告於毒品危害防制條例公布生效後曾由本院裁定送
    觀察勒戒及強制戒治，並由臺北地檢署檢察官為不起訴處分
    確定（本院卷附臺北地檢署九十年度戒毒偵字第一六四號不
    起訴處分書參照），顯見其未因前所受觀察勒戒及強制戒治
    之處分而決心改過及其智識程度、品行、犯後尚能坦承犯行
    、態度良好等一切情狀，量處如主文所示之刑。
據上論斷，應依刑事訴訟法第四百五十二條、第二百七十三條之
一第一項、第二百九十九條第一項前段，毒品危害防制條例第十
條第一項，刑法第十一條前段、第四十七條，判決如主文。
本案經檢察官蘇維達到庭執行職務。
中　　華　　民　　國　　94　　年　　12　　月　　13　　日
　　　　　　　　　刑事第九庭    法　官　林怡秀
本件正本證明與原本無異。
如不服本判決，應於判決送達後十日內，向本院提出上訴狀。
　　　　　　　　　　　　　　　　書記官　林義盛
中　　華　　民　　國　　94　　年　　12　　月　　13　　日
附錄本案論罪科刑法條全文：
毒品危害防制條例第十條：
施用第一級毒品者，處六月以上五年以下有期徒刑。
施用第二級毒品者，處三年以下有期徒刑。
